# 请教陈老师，关于开办期费用

提问人：橙子凳子 时间：2010-07-15 20:31:45
陈老师，你好！
开办期的所有费用是否可以计入管理费用？包括财务费用等？
谢谢！

回答人：chenyiwei
还是首先需要明确企业所执行的会计准则体系。如果执行新准则，则楼上网友的回复是恰当的。 以后网友提问时需要注意：请首先说明被审计的会计主体执行什么会计准则／制度。